臺灣臺中地方法院民事裁定
110年度司字第71號
聲  請  人  張正諺  
代  理  人  胡宗智律師
相  對  人  旭莘有限公司

上列聲請人聲請為相對人選任臨時管理人事件，本院裁定如下：
    主    文
選任盧進享（國民身分證統一編號：Z000000000號）為相對人之
臨時管理人。
聲請程序費用新臺幣壹仟元由相對人負擔。
    理    由
一、按董事會不為或不能行使職權，致公司有受損害之虞時，法
    院因利害關係人或檢察官之聲請，得選任1人以上之臨時管
    理人，代行董事長及董事會之職權，公司法第208條之1第1
    項前段定有明文，且上開法條依同法第108條第4項規定，於
    有限公司準用之。而公司法第208條之1第1項立法理由明揭
    公司因董事死亡、辭職或當然解任，致董事會無法召開行使
    職權；或董事全體或大部分均遭法院假處分不能行使職權，
    甚或未遭假處分執行之剩餘董事消極地不行使職權，致公司
    業務停頓時，即得依法請求選任臨時管理人，避免影響股東
    權益及國內經濟秩序。
二、本件聲請意旨略以：相對人公司之執行業務董事張永遠於民
    國109年4月14日過世，相對人公司目前已無董事行使職權。
    惟張永遠之繼承人尚未辦理遺產分割，又不願推選行使公同
    共有股東權之人，使相對人公司無法改選董事、變更負責人
    ，致相對人公司有停頓之虞，為確保公司持續營運，不致影
    響相對人公司業務運作及股東權益，爰聲請選任相對人公司
    之臨時管理人。相對人公司之股東盧進享對於相對人公司業
    務嫻熟，且有意願擔任臨時管理人。為此，依公司法第208
    條之1第1項規定，請求選任相對人公司之臨時管理人等語。
三、經查：
　㈠相對人公司資本額為新臺幣(下同)2250萬元，原董事張永遠
    出資額為800萬元，盧進享為相對人公司股東，出資額為500
    萬元等情，有相對人公司設立登記表在卷可稽。又聲請人主
    張相對人公司之董事張永遠於109年4月14日過世，相對人公
    司目前無董事行使職權，亦有聲請人提出張永遠之死亡證明
    書影本為憑，足認相對人公司之董事死亡無法行使職權。而
    相對人公司所營事業為鋼鐵鑄造、鋁鑄造、銅鑄造、其他金
    屬製品製造業等，目前繼續營運，顯然仍有由董事決策並執
    行公司業務之需求，然相對人公司已無董事行使職權，公司
    內外事務難以順利推動，影響公司之正常營運，致相對人公
    司有受損害之虞，確有為相對人公司選任臨時管理人之必要
    。故聲請人依公司法第108條第4項準用同法第208條之1第1
    項規定，依相對人公司股東之利害關係人身分，聲請為相對
    人公司選任臨時管理人，洵屬有據。
　㈡本院審酌股東盧進享出資額為500萬，且聲請人即繼承人張正
    諺、股東陳顗婷、陳芸佑、陳詩燕、陳錦汾、陳乙安、陳琮
    維、陳勳儀、李芢瑭、陳憲穎、林義雄均具狀表示盧進享對
    相對人公司業務熟稔，其等均同意選任盧進享為臨時管理人
    ，而盧進享亦有意願擔任臨時管理人等情，業據上開股東具
    狀陳明在卷，並有盧進享所出具之民事陳報狀附卷可查。是
    以，如選任盧進享為相對人公司之臨時管理人，當可儘速解
    決相對人公司目前無董事行使職權之困境。故本院認選任盧
    進享為相對人公司之臨時管理人，應屬適當，爰依首開規定
    選任之。
四、依非訟事件法第21條第2項、第24條第1項，民事訴訟法第95
    條、第78條，裁定如主文。
中　　華　　民　　國　　110 　年　　10　　月　　20　　日
                  民事第二庭    法  官　吳怡嫺
正本係照原本作成。如對本裁定抗告，須於裁定送達後10日之不
變期間內，向本院提出抗告狀。
中　　華　　民　　國　　110 　年　　10　　月　　20　　日
                          書記官　林佩倫